臺灣新北地方法院刑事裁定　　　　　110年度單聲沒字第646號
聲　請　人　臺灣新北地方檢察署檢察官
被　　　告　呂津樂



　　　　　　陳昱廷


上列聲請人因被告等違反商標法案件，聲請單獨宣告沒收（110
年度執聲沒字第426 號），本院裁定如下：
    主  文
扣案如附表一所示之物均沒收。
其餘聲請駁回。
    理  由
一、聲請意旨略以：臺灣新北地方檢察署（下稱新北地檢署）10
    9 年度偵字第17191 號被告陳昱廷、呂津樂違反商標法案件
    ，前經檢察官依刑事訴訟法第253 條之1 為緩起訴處分確定
    ，緩起訴期間為1 年，並已於民國110 年10月27日期滿。扣
    案如附表一、二所示之物及現金，各為侵害商標權之物、被
    告陳昱廷之犯罪所得，爰依刑法第38條之1 第1 項前段、第
    40條第2 項、第3 項（聲請意旨贅引刑法第38條第2 項、漏
    引刑法第38條之1 第1 項前段、第40條第3 項，茲予刪除、
    補充之）、刑事訴訟法第259 條之1 、商標法第98條等規定
    ，聲請單獨宣告沒收等語。
二、按違禁物或專科沒收之物得單獨宣告沒收，刑法第40條第2
    項定有明文。次按侵害商標權、證明標章權或團體商標權之
    物品或文書，不問屬於犯罪行為人與否，沒收之，商標法第
    98條亦定有明文。是就侵害商標權之物品，既為刑法絕對義
    務沒收之物，要屬刑法第40條第2 項所稱之專科沒收之物，
    得單獨宣告沒收。
三、復按犯罪所得，屬於犯罪行為人者，沒收之；第38條之1 第
    1 項、第2 項之犯罪所得，因事實上或法律上原因未能追訴
    犯罪行為人之犯罪或判決有罪者，得單獨宣告沒收，刑法第
    38條之1 第1 項前段、第40條第3 項分別定有明文。又檢察
    官依刑事訴訟法第253 條或第253 條之1 為不起訴或緩起訴
    之處分者，對刑法第38條第2 項、第3 項之物及第38條之1
    第1 項、第2 項之犯罪所得，得單獨聲請法院宣告沒收，刑
    事訴訟法第259 條之1 亦定有明文。
四、再者，單獨宣告沒收由檢察官聲請違法行為地、沒收財產所
    在地或其財產所有人之住所、居所或所在地之法院裁定之，
    刑事訴訟法第455 之34條亦定有明文。經查，本案被告陳昱
    廷、呂津樂涉嫌違法行為地及其等住所均在本院轄區，本院
    就本案聲請自有管轄權。
五、經查：
㈠、被告陳昱廷、呂津樂所涉違反商標法第97條之販賣仿冒商標
    商品罪，業經新北地檢署檢察官於109 年8 月27日以109 年
    度偵字第17191 號為緩起訴處分，於110 年10月27日緩起訴
    處分期滿未經撤銷等情，有該緩起訴處分書及被告2 人之臺
    灣高等法院被告前案紀錄表各1 份在卷可稽。
㈡、聲請准許部分：
  ⒈扣案之如附表一編號1 至3 所示物品，經鑑定結果分別係仿
    冒如附表編號1 至3 「商標權人」欄商標之物品，有鑑定報
    告書暨附件之商標註冊資料、經濟部智慧財產局（下稱智財
    局）商標資料檢索服務註冊簿查詢結果明細2 份、BEATS 真
    品與仿冒品驗證報告暨所附仿品照片、商標單筆詳細報表各
    1 份、智財局商標資料檢索服務2 份、APPLE 真品與仿冒品
    驗證報告暨所附仿品照片1 份（見新北地檢署109 年度偵字
    第17191 號卷〈見偵卷〉第209 至215 、241 至242 、247
    至261 、273 至294 、303 至321 頁）附卷可稽，足認該等
    扣案物確均屬侵害商標權之商品，而為專科沒收之物，不問
    屬於犯罪行為人與否，應予宣告沒收。
  ⒉扣案之如附表一編號4 所示現金新臺幣3,000 元，係被告陳
    昱廷販賣侵害商標權仿冒商品之犯罪所得，且為被告陳昱廷
    所有，亦據被告陳昱廷於警詢時供述明確（見偵卷第29頁）
    ，應依刑法第38條之1 第1 項前段規定宣告沒收。
  ⒊綜上，聲請人聲請將附表一所示之物沒收，核無不合，應予
    准許。
㈢、聲請駁回部分：
    另扣案如附表二所示之物，均未經驗證人員進行驗證，此有
    前揭BEATS 、APPLE 真品與仿冒品驗證報告各1 份可佐（見
    偵卷第247 、303 頁），是無證據證明上述扣案物確屬仿冒
    商品，非屬商標法第98條所稱應予沒收之物。則聲請人就如
    附表二所示之扣案物聲請沒收，於法尚有未合，應予駁回。
據上論斷，應依刑事訴訟法第455 條之36第1 項前段、第2 項、
第259 條之1 ，商標法第98條，刑法第40條第2 項、第3 項、第
38條之1 第1 項前段，裁定如主文。
中    華    民    國   110    年    11    月    24    日
                  刑事第十五庭  法  官  梁世樺
以上正本證明與原本無異。
如不服本裁定，應於送達後5 日內，向本院提出抗告狀。
                                書記官  曾翊凱
中    華    民    國   110    年    11    月    24    日
附表一：
┌──┬─────────┬────────────────┬────┬────────┐
│編號│扣案物            │商標註冊/審定號（專用期限）     │商標權人│備註            │
├──┼─────────┼────────────────┼────┼────────┤
│1   │Apple 充電頭3 件、│第00000000號（112 年12月31日）、│美商蘋果│一、本件聲請書所│
│    │Apple 充電線14件、│第00000000號（110 年3 月31日）、│公司    │    附緩起訴處分│
│    │Apple 耳機2 件    │第00000000號（114 年10月15日）、│        │    書附表編號1 │
│    │                  │第00000000號（108 年6 月30日）  │        │    「商標註冊/ │
│    │                  │                                │        │    審定號（專用│
│    │                  │                                │        │    期限）」欄之│
│    │                  │                                │        │    「第0000000 │
│    │                  │                                │        │    號」，係屬誤│
│    │                  │                                │        │    載，應予更正│
│    │                  │                                │        │    如右列所示。│
│    │                  │                                │        │二、驗證人員驗證│
│    │                  │                                │        │    後，確認左列│
│    │                  │                                │        │    扣案物並非原│
│    │                  │                                │        │    廠生產之商品│
│    │                  │                                │        │    。          │
├──┼─────────┼────────────────┼────┼────────┤
│2   │Beats 耳機38件    │第00000000號（109 年11月15日）  │美商節拍│驗證人員驗證後，│
│    │                  │                                │電子有限│確認左列扣案物並│
│    │                  │                                │公司    │非原廠生產之商品│
│    │                  │                                │        │。              │
├──┼─────────┼────────────────┼────┼────────┤
│3   │三星充電器104 件、│第00000000號（109 年12月15日）、│南韓商三│                │
│    │三星充電頭40件、三│第00000000號（114 年5 月15日）、│星電子股│                │
│    │星充電線24件、三星│第00000000號（112 年8 月31日）、│份有限公│                │
│    │耳機6 件、三星電池│第00000000號（114 年6 月30日）  │司      │                │
│    │72件              │                                │        │                │
├──┼─────────┼────────────────┼────┼────────┤
│4   │現金新臺幣3,000 元│無                              │無      │係被告陳昱廷之犯│
│    │                  │                                │        │罪所得          │
└──┴─────────┴────────────────┴────┴────────┘
附表二：
┌──┬───────┬────┬───────────────────────────┐
│編號│扣案物        │沒收與否│備註                                                  │
├──┼───────┼────┼───────────────────────────┤
│1   │Apple 耳機5 件│否      │驗證人員不予驗證，其中2 件並無標有美商蘋果公司之商標圖│
│    │              │        │樣；另3 件需要美商蘋果公司提供更高階資訊，才能進行驗證│
│    │              │        │。                                                    │
├──┼───────┼────┼───────────────────────────┤
│2   │Beats 耳機5 件│否      │驗證人員不予驗證，需要美商蘋果公司提供更高階資訊，才能│
│    │              │        │進行驗證。                                            │
└──┴───────┴────┴───────────────────────────┘